# 长投权益法的疑问，请教版主

提问人：wx_6182a52b1db3 时间：2021-11-03 14:33:07
一家公司期初 0 元收购一家公司的35%股权，这家公司净资产为负数-1000万（看好公司未来发展，但公司目前缺乏资金），如果当年这家公司继续亏损或者盈利，最终净资产为负数-500，那我们还有什么账务处理吗？
收购时：借：长投 0 元 贷：银行存款 0 元 ；那在当年公司盈利 500 万，我们做：借：长投-损益调整 贷：投资收益500*0.35=175万 这样就导致长投最终金额为 500 万 但是其对应的联营公司净资产还是负数，总觉得有所不妥，请版主指点一二

回答人：chenyiwei
由于收购时该联营企业已发生超额亏损，且本企业投资成本为零（此处不考虑合同约定本企业应承担的额外责任，下同），在该联营企业的净资产恢复到正数之前，无需按权益法确认在其损益中应承担的份额，只需进行备查登记即可。
另可参考：《企业会计准则解释第 9 号——关于权益法下投资净损失的会计处理》。